# 求助陈版主，电影行业保本型投资的会计处理

提问人：wx_621ec2dd9ade 时间：2022-03-02 09:18:46
背景：A影视公司投资了B影视公司的电影 500 万元，占其电影发行分成收益的50%，但是投资协议里面约定，电影收益分配的优先级是A影视投资的 500 万元，且如果发行收入不到 500 万元，其金额有B影视公司弥补。当发行收益弥补了所有成本后，按合同约定的50%进行分成。
问题：请教下陈版主，这种情况是应当参考：①《企业会计准则第 14 号——收入（ 2017 ）》第三十四条（二）企业在转让商品之前或之后承担了该商品的存货风险。按净额法确认收入成本；

回答人：chenyiwei
如果A不参与具体的制作和发行，只是财务投资，则A应确认一项以公允价值计量且其变动计入损益的金融资产。
B取得A的投资款确认为以公允价值计量且其变动计入损益的金融负债，每期末根据该合作项目的盈亏情况和合作协议约定，计算出应归属A公司的损益份额，调整该项负债的账面价值，并确认公允价值变动损益。